臺灣臺中地方法院刑事判決
110年度原易字第38號
公  訴  人  臺灣臺中地方檢察署檢察官
被      告  平璿凱



                    （現另案在法務部矯正署新竹監獄執行                        中）
指定辯護人   本院公設辯護人賴泰均  
上列被告因妨害風化案件，經檢察官提起公訴（110年度偵字第1
6298號），因被告於準備程序中就被訴事實為有罪之陳述，經告
以簡式審判之旨，並聽取當事人意見後，本院裁定進行簡式審判
程序，判決如下：
    主    文
甲○○犯如附表編號1至4所示之罪，各處如附表編號1至4所示之刑
（含主刑及沒收）。應執行拘役肆拾日，如易科罰金，以新臺幣
壹仟元折算壹日。
    犯罪事實
一、甲○○各基於以網際網路將猥褻圖片、影像上傳至社群網站上
    供人觀覽之犯意，於如附表所示之時間、地點，以其所有三
    星廠牌A7型號手機連結網際網路後，登入其申請之社群網站
    「Twitter」（下稱推特）帳號@Ice891740、暱稱「Kai」後
    ，分別將如附表編號1至4所示內容之猥褻圖片、影像上傳至
    其推特個人頁面，使不特定多數人均得透過網際網路連結其
    推特頁面後觀覽前述影像。
二、案經臺中市政府警察局第二分局報告臺灣臺中地方檢察署檢
    察官偵查起訴。
    理    由
一、查本案被告甲○○所犯均係死刑、無期徒刑、最輕本刑為3年
    以上有期徒刑以外之罪，其於準備程序中就前揭被訴事實為
    有罪之陳述，經本院告知簡式審判程序之旨，並聽取公訴人
    、被告之意見後，經裁定進行簡式審判程序審理，則本案證
    據之調查，依刑事訴訟法第273條之2規定，自不受同法第15
    9條第1項、第161條之2、第161條之3、第163條之1及第164
    條至第170條規定之限制。
二、上開犯罪事實，業據被告於警詢、本院準備程序及審理時坦
    承不諱，並有員警職務報告1份、TWITTER頁面擷取照片19張
    及被告手機翻拍畫面3張附卷可稽，是足徵被告之自白與事
    實相符，故本件事證明確，被告犯行洵堪認定，應依法論科
    。
三、論罪科刑： 
  ㈠被告為附表編號1所示之行為後，刑法第235條規定固於108年
    12月25日修正公布，並於同年月27日生效施行。然修正後條
    文有關罰金刑部分，僅係將刑法施行法第1條之1第2項但書
    之規定有關罰金刑數額提高3倍之規定具體明文化，對被告
    而言，適用修正前後之規定並無不同，是此項修正自不屬於
    刑法第2條之法律變更，本身尚無比較新舊法之問題，修正
    結果對於被告並無有利或不利之影響，依一般法律適用原則
    ，適用裁判時法即修正後刑法第235條之規定，先予敘明。
  ㈡按刑法第235條第1項規定所謂散布、播送、販賣、公然陳列
    猥褻之資訊或物品，或以他法供人觀覽、聽聞之行為，係指
    對含有暴力、性虐待或人獸性交等而無藝術性、醫學性或教
    育性價值之猥褻資訊或物品為傳布，或對其他客觀上足以刺
    激或滿足性慾，而令一般人感覺不堪呈現於眾或不能忍受而
    排拒之猥褻資訊或物品，未採取適當之安全隔絕措施而傳布
    ，使一般人得以見聞之行為；又其所稱猥褻之資訊、物品，
    其中「猥褻」雖屬評價性之不確定法律概念，然所謂猥褻，
    指客觀上足以刺激或滿足性欲，其內容可與性器官、性行為
    及性文化之描繪與論述聯結，且須以引起普通一般人羞恥或
    厭惡感而侵害性的道德感情，有礙於社會風化者為限，司法
    院釋字第617號解釋文參照。查，本案被告以網際網路上傳
    至其推特帳號之照片及影片內容，為被告裸露生殖器及男子
    性交行為過程，均未有以馬賽克或衣物遮掩，有上開TWITTE
    R頁面擷取照片及被告手機翻拍畫面附卷可參，在客觀上足
    以刺激或滿足性慾，或令一般人感覺不堪呈現於眾或不能忍
    受而排拒，內容並無藝術性、醫學性或教育性價值，自屬猥
    褻圖畫、影像。次按刑法第235條第1項之供人觀覽猥褻物品
    罪，乃屬侵害社會法益之罪，係以散布或販賣或公然陳列或
    以他法供人觀覽猥褻物品為要件，其中散布、販賣、公然陳
    列，乃例示規定，均屬圖供他人觀覽方法之一，但供人觀覽
    之方法，實不以上開三種為限，故又以他法供人觀覽之補充
    概括規定加以規範。所謂公然陳列者，指陳列於不特定人或
    特定多數人得以共見共聞之公然狀態；而散布者，乃散發傳
    布於公眾之意；販賣行為，亦足以流傳於眾，多係對不特定
    人或特定多數人為之。考其立法目的，以此等行為，使猥褻
    物品流傳於社會公眾，足以助長淫風，破壞社會善良風俗，
    其可罰性甚為顯著，此與猥褻物品僅供己或僅供極少數特定
    人觀覽，未達危害社會秩序而屬個人自由權限範疇之情形有
    別，故設刑罰規定，以資禁制。從而本罪所稱以他法供人觀
    覽之補充概括規定，雖未明定為公然，實與上開例示規定相
    同而含有公然之意，必係置於不特定人或特定多數人可得觀
    賞、瀏覽之狀態下，始足當之（最高法院84年台上字第6294
    號判例意旨參照）。另按所謂散布者，係指散發分布於公眾
    ，自應有實際交付行為，始足當之，而將內容係猥褻行為之
    數位照片，利用網際網路加以上傳之方式，在網頁上供人連
    結觀覽，係以實際交付行為以外之他法供人觀覽，尚非屬「
    散布」（臺灣高等法院臺中分院高108年度上訴字第1878號
    判決參照）。是核被告如附表編號1至4所為，分別係犯刑法
    第235條第1項之以網際網路供人觀覽猥褻圖畫、影像罪。
  ㈢被告如附表編號1至4所犯4罪，時間已有明顯間隔，犯意顯然
    各別，應予分論併罰。
  ㈣按刑法第47條第1項規定累犯處罰「加重本刑至二分之一」，
    採「必加主義」，司法院釋字第775號解釋以其不分情節，
    一律須加重最低本刑，於不符合刑法第59條所定要件之情形
    下，致生行為人所受之刑罰超過其所應負擔罪責之個案，不
    符罪刑相當原則、比例原則，於此範圍內，在刑法第47條第
    1項修正前，為避免發生上述罪刑不相當之情形，法院應斟
    酌個案，裁量是否依該規定加重最低本刑。查，被告前因毒
    品案件，經本院分別以108年度中原簡字第32、75號判決各
    判處有期徒刑2月、3月確定，再經本院以109年度聲字第200
    2號裁定應執行有期徒刑4月確定，已於109年9月22日入監執
    行完畢一情，有臺灣高等法院被告前案紀錄表1份在卷可佐
    ，是被告於前案有期徒刑執行完畢5年內，故意再犯本件如
    附表編號2至4所示之有期徒刑以上之罪，為累犯，觀諸被告
    構成累犯之前案係毒品，本案則係妨害風化，二者犯罪之目
    的、行為、態樣及情節，固屬有別，惟均係故意犯罪，參以
    ，被告於前案有期徒刑入監執行完畢後，理應產生警惕作用
    ，返回社會後能因此自我反省、要求，然未久即再犯本案，
    足見有其特別惡性，前罪之徒刑執行未能收得明顯之預防、
    教化之效，其刑罰反應力薄弱，且如加重其法定最低本刑，
    尚與本案被告之罪責相當，並無被告所受之刑罰超過其所應
    負擔之罪責，被告人身自由並無因此遭受過苛之侵害，自無
    司法院釋字第775號解釋意旨所示牴觸比例原則、罪刑不相
    當之情形存在，爰依上開規定，就被告本件所犯如附表編號
    2至4所示之罪俱加重其刑。
  ㈤爰以行為人責任為基礎，審酌被告利用網際網路上傳之方式
    供人觀覽如附表編號1至4所示之猥褻圖畫及影像，顯見其法
    治觀念淡薄，且危害社會善良風俗，所為殊無可取，應予非
    難，惟念被告犯後坦承犯行，態度良好，兼衡其自陳高中畢
    業之智識程度，前從事美髮業、經濟狀況貧寒之生活狀況（
    見本院卷第75頁）等一切情狀，分別量處如主文所示之刑，
    並諭知易科罰金之折算標準及定其應執行之刑暨諭知應執行
    刑易科罰金之折算標準。
  ㈥沒收：按供犯罪所用、犯罪預備之物或犯罪所生之物，屬於
    犯罪行為人者，得沒收之。但有特別規定者，依其規定，為
    刑法第38條第2項定有明文。查，被告係用其所有之三星廠
    牌型號A7手機上傳如附表編號1至4所示之猥褻圖畫及影像一
    情，業據被告坦承在卷（見本院卷第69、74頁），該手機未
    扣案，如宣告沒收或追徵並無刑法第38條之2第2項所定過苛
    調節條款之情形，爰依刑法第38條第2項前段、第4項之規定
    ，於被告所犯上開各罪刑項下均宣告沒收，於全部或一部不
    能沒收或不宜執行沒收時，追徵其價額。又按刑法第235條
    第3項規定：「前2項之文字、圖畫、聲音或影像之附著物及
    物品，不問屬於犯人與否，沒收之」，所謂「附著物及物品
    」，其範圍包括所有猥褻之文字、圖畫、聲音或影像得附著
    之物（如錄音帶、唱片、影片、膠捲、錄影帶、磁碟帶、光
    碟等），惟其性質，應以物理上具體存在之有體物為限。蓋
    若影像並未拷貝、儲存於有體物品內，則單就該影像之電磁
    紀錄，若宣告沒收實屬造成將來執行之困難，且電磁紀錄可
    透過網際網路、雲端儲存設備等方式加以轉載，若強以執行
    沒收亦難達到沒收銷毀該猥褻影像之目的。而本案被告上傳
    至推特帳號之猥褻照片、影像其性質為電磁紀錄，與刑法第
    235條第3項所規定應沒收之有體物概念並不相符，自非該條
    規定沒收之標的。且被告供稱：我的推特帳號的猥褻影像都
    已經刪除，已經沒有這些影像等語（見本院卷第69頁），是
    卷內亦無證據顯示被告所上傳至推特帳號之照片、影像有經
    重製且未滅失之情事，是既無證據可認尚有該照片及影像之
    存在，為免將來執行之困難，爰不予宣告沒收。至偵查卷內
    所附猥褻照片、影像之紙本資料及光碟，係基於採證之目的
    ，由檢警將網頁顯示之猥褻照片及影像擷取列印成紙本及燒
    錄成光碟之證據資料，並非上開法律規定應予沒收之「附著
    物及物品」，亦不予宣告沒收附此敘明。
四、據上論斷，應依刑事訴訟法第273條之1第1項、第299條第1
    項前段，刑法第235條第1項、第41條第1項前段、第47條第1
     項、第51條第6款、第38條之1第1項前段、第3項，刑法施
    行法第1條之1第1項，判決如主文。
中　　華　　民　　國　　110 　年　　11　　月　　25　　日
                  刑事第八庭    法  官  陳鈴香
以上正本證明與原本無異。
如不服本判決應於收受判決後20日內向本院提出上訴書狀，並應
敘述具體理由；其未敘述上訴理由者，應於上訴期間屆滿後20日
內向本院補提理由書（均須按他造當事人之人數附繕本）「切勿
逕送上級法院」。
                                書記官  陳科維
中　　華　　民　　國　　110 　年　　11　　月　　29　　日
附錄論罪科刑法條：
中華民國刑法第235條
散布、播送或販賣猥褻之文字、圖畫、聲音、影像或其他物品，
或公然陳列，或以他法供人觀覽、聽聞者，處2年以下有期徒刑
、拘役或科或併科9萬元以下罰金。
意圖散布、播送、販賣而製造、持有前項文字、圖畫、聲音、影
像及其附著物或其他物品者，亦同。
前二項之文字、圖畫、聲音或影像之附著物及物品，不問屬於犯
人與否，沒收之。
附表：
編號 時間 地點 張貼內容 主刑及沒收 1 107年8月7日15時55分許 新竹縣○○市○○路000巷0號3樓住處 男性生殖器照片之猥褻2張 甲○○犯以網際網路供人觀覽猥褻圖畫罪，處拘役拾日，如易科罰金，以新臺幣壹仟元折算壹日。未扣案之三星廠牌型號A7手機壹支，沒收，於全部或一部不能沒收或不宜執行沒收時，追徵其價額。 2 109年12月17日18時50分許 新竹縣○○市○○路000巷0號3樓住處 男性生殖器之猥褻照片4張 甲○○犯以網際網路供人觀覽猥褻圖畫罪，累犯，處拘役拾伍日，如易科罰金，以新臺幣壹仟元折算壹日。未扣案之同上三星廠牌型號A7手機壹支，沒收，於全部或一部不能沒收或不宜執行沒收時，追徵其價額。 3 110年1月6日3時23分許 臺中市○○區○○路0號2樓居所 3名男子性交之之猥褻影像1部 甲○○犯以網際網路供人觀覽猥褻影像罪，累犯，處拘役貳拾日，如易科罰金，以新臺幣壹仟元折算壹日。未扣案之同上三星廠牌型號A7手機壹支，沒收，於全部或一部不能沒收或不宜執行沒收時，追徵其價額。 4 110年2月23日22時59分許 臺中市○○區○○路0號2樓居所 男性生殖器照片之猥褻3張 甲○○犯以網際網路供人觀覽猥褻圖畫罪，累犯，處拘役拾伍日，如易科罰金，以新臺幣壹仟元折算壹日。未扣案之同上三星廠牌型號A7手機壹支，沒收，於全部或一部不能沒收或不宜執行沒收時，追徵其價額。